【裁判字號】    97,審交簡上,34
【裁判日期】    980429
【裁判案由】    業務過失傷害
【裁判全文】
臺灣士林地方法院刑事判決          97年度審交簡上字第34號
上  訴  人
即  被  告  甲○○
上列上訴人即被告因業務過失傷害案件，不服本院內湖簡易庭於
中華民國97年6 月11日所為97年度湖交簡字第73號第一審刑事簡
易判決（聲請簡易判決處刑案號：臺灣士林地方法院檢察署97年
度調偵字第89號），提起上訴，本院管轄之第二審合議庭判決如
下：
    主  文
原判決撤銷。
甲○○從事業務之人，因業務上之過失傷害人，處有期徒刑肆月
，如易科罰金，以新臺幣壹仟元折算壹日。
    事 實
一、甲○○為光華巴士股份有限公司之司機，為從事駕駛業務之
    人，於民國96年4 月29日晚上9 時許，駕駛車牌482-AB 號
    營業大客車，沿臺北縣汐止市○○路○ 段往基隆方向行駛，
    途經汐止市○○路○ 段與樟樹一路交岔路口時，本應注意汽
    車行駛時，駕駛人應注意車前狀況，並隨時採取必要之安全
    措施及汽車行駛至交岔路口，轉彎車應讓直行車先行，而依
    當時情形，為晴天、夜間有照明、視距良好，又無不能注意
    之情事，竟疏於注意，於通過上開交岔路口時，見乙○○騎
    駛車牌AC3-519 號重型機車自對向車道直行而來，詎未讓該
    直行車先行，貿然左轉至樟樹一路，乙○○見狀煞避不及，
    所騎機車撞擊甲○○所駕駛之營業大客車前車頭，致乙○○
    人車倒地，並受有左肩肱骨骨折、左足3 、4 骨骨折、腦內
    出血、脾臟破裂、左脛骨骨折等傷害。而甲○○肇事後，於
    前往處理之臺北縣政府警察局交通警察隊汐止分隊隊員游丞
    達員警未發覺前，自首肇事經過，並接受裁判。
二、案經乙○○訴由臺北縣政府警察局汐止分局報告臺灣士林地
    方法院檢察署檢察官偵查後聲請簡易判決處刑。
    理  由
一、上開車禍之事實迭據被告於警詢、偵查及本院審理中坦承不
    諱，核與證人即告訴人乙○○於警詢、偵查及本院中證述之
    情節（公訴人及被告均同意有證據能力）相符，並有道路交
    通事故調查報告表、道路交通事故現場圖、現場照片、被害
    人受傷照片、大客車行車紀錄（參見96他字第2388號卷第7
    至第17頁、第40頁、第46至57頁、第64、65頁）及國泰綜合
    醫院汐止分院、國泰綜合醫院出具之診斷證明書各1 紙（參
    見同上卷第9 、10頁）在卷可稽，被告上開自白核與事實相
    符，堪以認定。
二、按汽車行駛時，駕駛人應注意車前狀況，並隨時採取必要之
    安全措施；復按汽車行駛至交岔路口時，轉彎車應讓直行車
    先行，道路交通安全規則第94條第3 項、第102 條第1 項第
    7 款分別訂有明文。本件被告於案發時，疏未注意上開規定
    ，且依上開道路交通事故調查報告表、道路交通事故現場圖
    、現場照片所示，本件案發當時天候晴，夜間有照明，路面
    乾燥無缺陷、無障礙物、視距良好，亦無何不能注意之情事
    ，竟貿然左轉，致告訴人乙○○人車倒地受有左肩肱骨骨折
    、左足3 、4 骨骨折、腦內出血、脾臟破裂、左脛骨骨折等
    傷害，被告確有過失，而其過失行為與告訴人所受傷害間具
    有相當因果關係，堪以認定。綜上所述，本件事證明確，被
    告過失傷害犯行，洵堪認定，應依法論科。
三、查被告甲○○係職業大客車駕駛人，受僱於光華巴士股份有
    限公司，以駕駛大客車載運乘客為業，為從事駕駛業務之人
    ，核其所為，係犯刑法第284 條第2 項前段之業務過失傷害
    罪。被告於肇事後，在未被有偵查犯罪職權之公務員發覺前
    ，即向到場處理臺北縣政府警察局汐止分局交通分隊隊員游
    丞達員警主動陳述肇事情節，並接受裁判，有臺北縣政府警
    察局汐止分局道路交通事故肇事人自首情形紀錄附卷（參見
    同上卷第61頁）可憑，應認已符合自首要件，乃依刑法第62
    條前段之規定，減輕其刑。原審以被告罪證明確，予以論罪
    科刑，固非無見，惟查，本件被告於案發後已自首犯罪，如
    上所述，原審漏未認定被告自首之情，容有未洽，則被告上
    訴意旨指陳原審量刑過重，為有理由，並有上開可議之處，
    自應由本院將原判決予以撤銷改判。爰審酌被告過失情節、
    告訴人乙○○所受傷害之程度，及被告犯後雖坦承犯行，惟
    迄未與告訴人乙○○達成和解等一切情狀，量處如主文第2
    項所示之刑，並諭知其易科罰金之折算標準，以示懲儆。
據上論斷，應依刑事訴訟法第455 條之1 第1 項、第3 項、第36
9 條第1 項前段、第364 條、第299 條第1 項前段，刑法第284
條第2 項前段、第62條前段、第41條第1 項前段，刑法施行法第
1 條之1 第1 項、第2 項前段，判決如主文。
本案經檢察官蔡啟文到庭執行職務。
中    華    民    國    98    年    4     月    29    日
                  刑事第一庭審判長法  官  雷雯華
                                  法  官  周明鴻
                                  法  官  王沛雷
以上正本證明與原本無異。
本件不得上訴。
                                  書記官  陳麗津
中    華    民    國    98    年    4     月    29    日
附錄本案論罪法條全文：
刑法第284條第2項
從事業務之人，因業務上之過失傷害人者，處1 年以下有期徒刑
、拘役或1 千元以下罰金，致重傷者，處3 年以下有期徒刑、拘
役或2 千元以下罰金。


司法院資訊處製作；財團法人民間司法改革基金會備份。
